臺灣雲林地方法院民事簡易判決
                                       111年度簡字第46號
原      告  李海燕  
被      告  傅榮傑  

上列當事人間因過失傷害案件，原告於刑事訴訟程序中提起請求
損害賠償之附帶民事訴訟（110年度交附民字第239號），經本院
刑事庭裁定移送民事庭，本院於民國111年5月12日言詞辯論終結
，判決如下：
    主      文
被告應給付原告新臺幣壹拾玖萬玖仟壹佰壹拾伍元，及自民國一
一０年十二月十七日起至清償日止，按年利率百分之五計算之利
息。
原告其餘之訴駁回。
訴訟費用由被告負擔百分之三十三，餘由原告負擔。
本判決第一項得假執行。
原告其餘假執行之聲請駁回。
    事實及理由
一、被告經合法通知，未於言詞辯論期日到場，核無民事訴訟法
    第386條各款所列情形，爰依原告之聲請，由其一造辯論而
    為判決。 
二、原告起訴主張：被告於民國109年4月15日15時21分許，駕駛
    第三人○○○所有之車牌號碼0000-00號自用小客車，沿雲林縣
    虎尾鎮廉使里光復路由南往北之方向行駛，途經址設雲林縣
    ○○鎮○○路0000號福懋加油站時，欲右轉進入福懋加油站加油
    ，被告竟疏未注意右後來車並讓直行車先行，適原告騎乘車
    牌號碼000-0000號普通重型機車，沿同向右側行駛至上址，
    兩車發生碰撞（下稱系爭事件），致原告人車倒地，受有臉
    部多處撕裂傷，合計約7公分、上唇內側兩處撕裂傷約3公分
    、臉部及四肢多處擦挫傷、上門牙兩處斷裂等傷害。原告因
    而受有醫療費用新臺幣（下同）115,621元（含已支出之醫
    療費用及醫美預估費用10萬元）、往來醫療院所交通費5,59
    0元、營業損失3萬元、精神慰撫金20萬元及永久後遺症30萬
    元損害等語。並聲明：被告應給付原告60萬元；願供擔保，
    請准宣告假執行。
三、被告未於言詞辯論期日到場，亦未提出準備書狀作何聲明或
    陳述。
四、按因故意或過失，不法侵害他人之權利者，負損害賠償責任
    。故意以背於善良風俗之方法，加損害於他人者亦同；不法
    侵害他人之身體、健康、名譽、自由、信用、隱私、貞操，
    或不法侵害其他人格法益而情節重大者，被害人雖非財產上
    之損害，亦得請求賠償相當之金額，民法第184條第1項、第
    195條第1項分別定有明文。查，原告主張其因上揭被告全部
    之過失行為，致受有臉部多處撕裂傷，合計約7公分、上唇
    內側兩處撕裂傷約3公分、臉部及四肢多處擦挫傷、上門牙
    兩處斷裂等傷害，已據其提出雲林縣警察局虎尾分局道路交
    通事故當事人登記聯單、國立臺灣大學醫學院附設醫院雲林
    分院（下稱臺大雲林分院）診斷證明書等件影本為證，且被
    告因上開過失行為業經本院刑事庭認其涉犯刑法第284條前
    段之過失傷害罪，處有期徒刑3月，如易科罰金以1千元折算
    一日乙節，有本院110年度交易字第198號刑事判決書在卷可
    按，復經本院依職權調閱該刑事卷宗全部核閱無訛。又被告
    對原告主張之上開事實，已於相當時期受合法之通知，而於
    言詞辯論期日不到場，亦未提出準備書狀爭執，堪認原告主
    張屬實。原告依侵權行為之法律關係請求被告賠償其損害，
    即屬有據。
五、茲就原告因系爭事件請求賠償之項目及金額，分別審究如下
    ：
㈠、醫療費用（含醫美預估費用）115,621元部分：
    原告主張其因系爭事件已支出醫療費用共65,241元等語，並
    提出臺大雲林分院醫療費用收據、媞爾斯醫美診所醫療費用
    收據、沁美診所醫療費用收據為證，核其費用均屬因系爭事
    件而有醫療之必要；原告另請求去除臉上疤痕，醫美預估費
    用10萬元等語，經查，依原告提出之媞爾斯醫美診所診斷證
    明書上醫師囑言記載「…後續因疤痕肥厚造成攣縮及變形合
    併色素沉著，需使用除疤凝膠、消疤針與雷射多次治療並接
    受疤痕整形手術，所需費用約新台幣10萬元整。（以下空白
    ）」等語，及原告所提出之臺大雲林分院診字第1110173436
    號診斷證明書上診斷病名記載「創傷性疤痕（3公分），人
    中處--以下空白--」等語，有媞爾斯醫美診所診斷證明書、
    臺大雲林分院診斷證明書在卷可稽，足認原告臉部傷勢癒合
    後，仍留有目視可見之疤痕；本院衡酌現代國民生活品質提
    升，對於傷口治療之態度，並不單以治癒傷口為已足，尚且
    要求盡量減少疤痕遺留、回復原狀，況上開疤痕係遺留在臉
    部，對原告身心狀態自有相當之影響，客觀言之，堪認係有
    回復該處皮膚原有外觀之必要，故原告請求被告賠償醫美預
    估費用所需費用10萬元，亦屬正當。從而，原告請求醫療費
    用115,621元部分未逾上開得請求之金額，且核其費用均屬
    因系爭事件而有醫療之必要，故原告請求上開醫療費用即屬
    有據。
㈡、往來醫療院所交通費5,590元部分：
　　原告主張因系爭事件其已支出交通費用為5,590元等語，固
    據其提出5張高鐵票根及2張台鐵票根為證，然依該高鐵票根
    、台鐵票根上記載之日期，僅其中109年4月17日高鐵票根（
    930元），對應原告有至媞爾絲醫美診所看診，其餘交通費
    用之支出，並無相對應之醫療收據，此部分之支出是否即為
    原告因系爭事件往返醫療院所而支出即非無疑，原告復未舉
    證以實其說，本院難為原告有利之認定。從而，原告請求往
    來醫療院所交通費930元範圍內應予准許，逾此範圍之請求
    ，則屬無據，不予准許。
㈢、營業損失3萬元部分：
　　原告主張其因系爭事件停業1個月，受有3萬元之損失云云，
    然原告並未舉證以實其說，經本院查詢原告之稅務電子閘門
    所得調件明細表，亦無法查知原告有薪資或執行業務所得，
    故原告此部分請求為不能證明，即屬無憑。
㈣、永久後遺症30萬元部分：
　　原告主張其因系爭事件受有永久後遺症（醜型）30萬元之損
    害云云，然原告係受有何永久後遺症？請求30萬元之依據為
    何，均未見原告舉證以實其說，故原告此部分請求為不能證
    明，即屬無憑。
㈤、精神慰撫金20萬元部分：
    按精神慰撫金之多寡，應斟酌雙方之身分、地位、資力與加
    害之程度及其他各種情形核定相當之數額。其金額是否相當
    ，自應依實際加害情形與被害人所受之痛苦及雙方之身分、
    地位、經濟狀況等關係決定之（最高法院85年度臺上字第46
    0號判決意旨參照）。查，原告因系爭事件受有臉部多處撕
    裂傷，合計約7公分、上唇內側兩處撕裂傷約3公分、臉部及
    四肢多處擦挫傷、上門牙兩處斷裂等傷害，且因臉部受有傷
    害，日後更需至整型外科治療，顯見原告因系爭事件確受有
    精神上之痛苦。茲審酌原告自陳其教育程度為高中畢業，從
    事檳榔生意；被告於系爭事件刑事案件審理中自陳其為高中
    畢業之教育程度；已婚，育有1名未成年子女；家庭成員有
    母親、小孩，目前配偶入監服刑中；現無工作，生活開銷暫
    時依靠配偶之存款等情，並參酌兩造之財產資力（有兩造之
    稅務電子閘門財產所得調件明細表可參，因屬個人隱私，僅
    予參酌，不予揭露），及原告個別所受痛苦程度與參酌兩造
    之身分、地位，認原告請求被告賠償精神慰撫金20萬元，尚
    屬過高，應核減為10萬元，始屬公允，逾此範圍之請求，不
    應准許。
㈥、綜上，本件原告得請求被告賠償之金額為216,551元（計算式
    ：醫療費用（含醫美預估費用）115,621元＋往來醫療院所交
    通費930元＋精神慰撫金10萬元＝216,551元）。
六、按保險人依本法規定所為之保險給付，視為被保險人損害賠
    償金額之一部分；被保險人受賠償請求時，得扣除之，強制
    汽車責任保險法第32條定有明文。查，原告就系爭事件已領
    取強制汽車責任保險理賠金計17,436元乙節，有原告所提出
    之郵政存簿儲金簿封面內頁明細在卷可佐，依上開規定，自
    應於被告賠償之金額中扣除，是原告本件得請求賠償之金額
    為199,115元【計算式：216,551元－17,436元＝199,115元】
    。
七、末按給付無確定期限者，債務人於債權人得請求給付時，經
    其催告而未為給付，自受催告時起，負遲延責任。其經債權
    人起訴而送達訴狀，或依督促程序送達支付命令，或為其他
    相類之行為者，與催告有同一之效力；遲延之債務，以支付
    金錢為標的者，債權人得請求依法定利率計算之遲延利息；
    應付利息之債務，其利率未經約定，亦無法律可據者，週年
    利率為百分之五，民法第229條第2項、第233條第1項前段及
    第203條分別定有明文。查，原告之刑事附帶民事訴訟起訴
    狀繕本於110年12月16日由被告親自簽名簽收，於同日發生
    合法送達效力，此有該刑事附帶民事訴訟起訴狀在卷足憑，
    是原告請求被告自起訴狀繕本送達之翌日起即110年12月17
    日起至清償日止，按年息百分之5計算之利息，並無不合，
    應予准許。
八、從而，原告本於侵權行為之損害賠償請求權，請求被告連帶
    給付其199,115元，及自110年12月17日起至清償日止，按年
    利率百分之5計算之利息，為有理由，應予准許，逾上開部
    分之請求，為無理由，應予駁回。
九、本件原告勝訴部分，係就民事訴訟法第427條第2項適用簡易
    訴訟程序所為被告敗訴之判決，依民事訴訟法第389條第1 
    項第3款規定，應依職權宣告假執行，原告就此部分聲請假
    執行，僅為促使法院發動職權，爰不另為准駁之諭知。至原
    告敗訴部分，其假執行之聲請已失所附麗，應併予駁回。
十、訴訟費用負擔之依據：民事訴訟法第79條。
中　　華　　民　　國　　111 　年　　5 　　月　　26　　日
                  民事簡易庭    法  官 吳福森

以上正本係照原本作成。
如對本判決上訴，須於判決送達後20日內向本院提出上訴狀。如
委任律師提起上訴者，應一併繳納上訴審裁判費。
中　　華　　民　　國　　111 　年　　5 　　月　　26　　日
                                書記官　程尹鈴